臺灣臺中地方法院刑事判決　　　　　　　96年度易字第5838號
公　訴　人　臺灣臺中地方法院檢察署檢察官
被　　　告　甲○○
　　　　　　　　　　另案在臺灣臺中女子監獄執行中
上列被告因竊盜案件，經檢察官提起公訴（96年度偵字第24853
號），本院判決如下：
    主    文
甲○○犯如附表編號二、三、五、七至十五、十八、十九、二十
一、二十五所示之竊盜罪，共十六罪，均累犯，各處有期徒刑參
月，附表編號二、三、五、七至十五各減為有期徒刑壹月拾伍日
。應執行有期徒刑壹年捌月。
被訴如附表編號一、四、六、十六、十七、二十、二十二至二十
四竊盜罪部分均免訴。
    犯罪事實及理由
一、甲○○前於民國90年6月間，因毒品危害防制條例案件，經
    臺灣臺中地方法院以90年度訴字第1535號判決處有期徒刑10
    月確定。另於91年3月間，因毒品危害防制條例案件，經臺
    灣臺中地方法院以91年度易字第910號判決處有期徒刑8月確
    定。又於91年9月間，因毒品危害防制條例案件，經臺灣臺
    中地方法院以91年度訴字第2265號判決處有期徒刑10月確定
    。後2案嗣經合併定應執行刑為有期徒刑1年5月確定。3案接
    續執行，甫於93年4月19日因縮短刑期假釋出監，於94年3月
    24日未經撤銷假釋而執行完畢。詎仍不知悔改，分別於如附
    表附表編號二、三、五、七至十五、十八、十九、二十一、
    二十五所示所示之時間，各別基於為自己不法所有之意圖，
    以徒手竊取之方式，為如附表所示之竊盜行為。
二、本案檢察官、被告、辯護人並未就卷內證據資料之證據能力
    有所爭執，且迄於言詞辯論終結前，均未主張有刑事訴訟法
    第159條第1項不得為證據之情形，是應認已同意卷內證據均
    得作為證據，且經本院審酌後，認無不適當之情形，應認本
    案調查之卷內證據均有證據能力，合先敘明。
三、前揭犯罪事實，業據被告坦甲○○坦承不諱，核與各該附表
    所示證人即被害人於警詢證述情節相符，並有現場照片在卷
    可參，事證明確，被告犯行堪以認定。
四、核被告如前揭附表編號所為，均係犯刑法第320條第1項之竊
    盜罪。被告所犯各罪，犯意各別，應予分論併罰。被告有前
    揭刑案執行完畢之情形，此有台灣台中地方法院檢察署及台
    灣高等法院被告全國前案紀錄表各1份在卷可稽，其受有期
    徒刑之執行完畢後，5年內故意再犯本案有期徒刑以上之前
    揭各罪，均為累犯，應依刑法第47條第1項規定加重其刑。
    被告於有偵查權限之人知悉犯罪人之前，向員警陳明自己前
    揭竊盜犯行，業據證人乙○○證述在卷，被告對於未發覺之
    罪自首而接受裁判，爰均依刑法第62條前段之規定減輕其刑
    ，並依法先加重其刑後減輕之。爰審酌被告有犯罪事實欄所
    記載之毒品、竊盜等刑事前案紀錄，一再密集行竊銀樓，造
    成業者嚴重損失，惟犯後坦承犯行，有多次施用毒品紀錄，
    於檢察官偵訊中自承本案係為變賣用以購買毒品之犯罪動機
    等一切情狀，分別量處如主文所示之刑，又被告如附表編號
    二、三、五、七至十五之犯罪時間，均於96年4月24日以前
    ，皆合於中華民國96年罪犯減刑條例第2條第1項規定之基準
    日之前，所宣告之刑又皆未逾有期徒刑1年6月，不在該條例
    第3條第1項第15款所定排除減刑之列，均應依該條例第2第1
    項第3款之規定，減其刑期2分之1，並與其餘論罪科刑部分
    定其應執行之刑。
五、公訴意旨另略以: 被告除前揭論罪科刑部分外，另於其餘附
    表所示之時間涉犯竊盜罪嫌。按案件曾經判決確定者，應諭
    知免訴之判決，刑事訴訟法第302條第1款定有明文。查此部
    分業經台灣台中地方法院檢察署檢察官以96年度偵字第
    18893號提起公訴，並經本院另以96年度訴字第3196號判決
    ，而於96年12月3日確定，此有前揭案號判決書及被告全國
    前案紀錄表一份在卷可稽，參諸上揭說明，此部分應為前案
    確定判決效力所及，應諭知免訴之判決。
據上論斷，應依刑事訴訟法第299條第1項前段、第302條第1款，
刑法第320條第1項、第62條前段、第47條第1項、第51條第5款，
刑法施行法第1條之1，中華民國96年罪犯減刑條例第2條第1項第
3款、第7條、第11條，判決如主文。
中　　華　　民　　國　　96　　年　　12　　月　　17　　日
                  刑事第二庭    法  官  郭書豪
上正本證明與原本無異。
如不服本判決，應於收受送達後10日內向本院提出上訴書狀（應
敘述具體理由並附繕本）。
上訴書狀如未敘述理由，應於上訴期間屆滿後20日內補提理由書
於本院。
                                書記官  陳美虹
中　　華　　民　　國　　96　　年　　12　　月　　17　　日
附錄論罪科刑法條
刑法第320條第1項
意圖為自己或第三人不法之所有，而竊取他人之動產者，為竊盜
罪，處五年以下有期徒刑、拘役或五百元以下罰金。
